【裁判字號】    98,審補,603
【裁判日期】    980526
【裁判案由】    確認僱傭關係存在等
【裁判全文】
臺灣臺北地方法院民事裁定             98年度審補字第603號
原      告  甲○○
訴訟代理人  陳岳瑜  律師
            王曹正雄律師
上列原告與被告台灣肥料股份有限公司間請求確認僱傭關係存在
等事件，本院裁定如下：
    主  文
原告應於本裁定送達後五日內，繳納裁判費新臺幣陸萬零肆元，
逾期即駁回其訴。
    理  由
一、按原告之訴有起訴不合程式或不備其他要件之情形者，依其
    情形可以補正經審判長定期間命其補正而不補正者，法院應
    以裁定駁回之，民事訴訟法第249 條第1 項但書定有明文。
    又按提起民事訴訟，應依民事訴訟法規定繳納裁判費，此為
    必須具備之程式。次按以一訴主張數項標的者，其價額合併
    計算之。但所主張之數項標的互相競合或應為選擇者，其訴
    訟標的價額，應依其中價額最高者定之。同法第77條之2 第
    1 項亦有明定。再按勞工對僱主提起確認勞僱關係存在之訴
    ，其訴訟標的之價額，應以權利存續期間之收入總數為準，
    期間未確定者，應推定其存續期間。推定存續期間時，原則
    上算至勞工滿60歲時止，如推定之存續期間逾10年，依民事
    訴訟法第77條之10規定，以10年計算。
二、本件原告起訴未據繳納裁判費，其請求確認兩造間僱傭關係
    存在，並請求被告給付新臺幣（下同）370,050 元（自97年
    6 月10日至97年6 月30日之薪資32,550元、獎金337,500 元
    ）及遲延利息，另請求自民國97年7 月1 日起至被告薪同意
    原告繼續提供勞務之日止，按月於每月15日給付原告薪資46
    ,500 元 及遲延利息。經查，原告為民國62年6 月13日出生
    ，係自94年8 月16日起受僱於被告，距65歲強制退休期間尚
    約三十年，則依上開規定，兩造間僱傭契約關係存續期間應
    以十年計算，是本件訴之聲明第1 項、第3 項訴訟標的價額
    核定為5,580,000 元（46,5 00x12x10=5,580,000） ，加計
    訴之聲明第2 項訴訟標的金額為370,050 元，本件之訴訟標
    的金額合計為5,950,050 元（5,580,000+370,050=5,950,05
    0） ，應徵第一審裁判費新臺幣60,004元，未據繳納，依上
    開規定，原告起訴於法不合，應定期間命其補正，逾期不繳
    ，即駁回原告之訴。
三、依民事訴訟法第249條第1項但書，裁定如主文。
中    華    民    國    98    年    5     月    26    日
                  民事第六庭    法  官  劉又菁
以上為正本係照原本作成。
如不服本裁定關於核定訴訟標的價額部分，應於送達後10日內向
本院提出抗告狀，並繳納抗告費新臺幣1,000 元；其餘關於命補
繳裁判費部分，不得抗告。
中    華    民    國    98    年    5     月    26    日
                                書記官  潘惠梅


司法院資訊處製作；財團法人民間司法改革基金會備份。
